【裁判字號】    90,訴,1563
【裁判日期】    900730
【裁判案由】    毒品危害防制條例
【裁判全文】
臺灣臺中地方法院刑事判決                          九十年度訴字第一五六三號
    公  訴  人  台灣台中地方法院檢察署檢察官
    被      告  甲○○
右列被告因毒品危害防制條例案件，經檢察官提起公訴（九十年度毒偵字第三○二六
號），本院判決如左：
    主  文
甲○○施用第一級毒品，處有期徒刑陸月。扣案之海洛因參包（淨重參點壹肆公克，
包裝重壹點壹貳公克），沒收銷燬之；又連續施用第二級毒品，處有期徒刑柒月。扣
案之安非他命貳包（含袋重拾捌公克），沒收銷燬之。主刑部分應執行有期徒刑壹年
。
    事  實
一、甲○○前於民國（下同）九十年一月間，因施用毒品案件，經台灣台中地方法院
    檢察署檢察官以本院九十年度毒聲字第二二三號裁定送觀察、勒戒後，認無繼續
    施用毒品傾向，經台灣台中地方法院檢察署檢察官於九十年二月六日以九十年度
    毒偵字第三六七號不起訴處分確定。詎仍不知悔改，於九十年六月七日，在台中
    縣大雅鄉清泉岡附近，以將海洛因摻入香煙內之方式，施用第一級毒品海洛因一
    次。又另基於概括之犯意，自九十年六月五日起至同月七日止，在台中縣梧棲鎮
    ○○路○段八六○巷三十六弄二十號住處，以將安非他命置於錫箔紙上加熱，吸
    食其霧化氣體之方式，連續非法施用第二級毒品安非他命三次。嗣為警於九十年
    六月七日在上開住處查獲，並當場扣得海洛因三包（淨重三．一四公克，包裝重
    一．一二公克）、安非他命二包（含袋重十八公克）。經台灣台中地方法院檢察
    署檢察官以本院九十年度毒聲字第二八八○號裁定送觀察、勒戒，認有繼續施用
    毒品之傾向。
二、案經台中縣警察局清水分局報告臺灣臺中地方法院檢察署檢察官偵查起訴。
    理  由
一、訊據被告甲○○對右揭事實坦承不諱，並有扣案之安非他命二包（含袋重十八公
    克）可稽；另扣案之毒品三包，經送法務部調查局鑑定之結果，認確係海洛因（
    淨重三．一四公克，包裝重一．一二公克），有該局所出具之九十年七月十一日
    （九○）陸（一）字第九○一七四五七八號鑑定通知書乙紙在卷可參；且被告於
    九十年六月七日為警查獲之日，所採集之尿液經送台中縣衛生局檢驗之結果，確
    呈甲基安非他命陽性反應；另被告於九十年六月八日入台灣台中看守所執行觀察
    、勒戒時所採集之尿液送檢驗結果，確呈嗎啡及安非他命陽性反應，有台中縣衛
    生局九十年六月十九日九○衛檢字第二六四五七號函暨所附具之檢驗尿水報告書
    、台中縣警察局清水分局毒品人口尿液檢體採集代號與真實姓名對照表、詮昕科
    技股份有限公司濫用藥物尿液檢驗報告各乙紙附卷足憑，足見被告自白確與事實
    相符。再被告前因施用毒品案件，經本院裁定送觀察、勒戒後，認無繼續施用毒
    品之傾向，經台灣台中地方法院檢察署檢察官以九十年度毒偵字第三六七號不起
    訴處分確定在案，有上開不起訴處分書、台灣台中地方法院檢察署刑案資料查註
    紀錄表及台灣高等法院被告全國前案紀錄表各乙份在卷足憑。被告於五年內再犯
    毒品危害防制條例第十條第一項、第二項之罪，經裁定送觀察、勒戒，認有繼續
    施用毒品傾向，並有台灣台中看守所九十年六月二十日（九十）中所正總字第二
    ○六六號函暨所附具之有無繼續施用傾向證明書各乙紙在卷可查。本件事證明確
    ，被告犯行洵堪認定，應予依法論科。
二、按海洛因、安非他命係毒品危害防制條例所定之第一、二級毒品，未經許可，均
    不得非法施用。而被告五年以內再犯同條例第十條第一項、第二項之罪，經觀察
    、勒戒後，認有繼續施用之傾向，已如前述。是核被告所為，係犯毒品危害防制
    條例第十條第一項施用第一級毒品罪、同條第二項之施用第二級毒品罪。被告為
    施用海洛因、安非他命而持有海洛因、安非他命之低度行為，已為施用之高度行
    為所吸收，爰不另論罪。被告先後多次施用毒品安非他命之行為，時間緊接，犯
    罪構成要件相同，顯係基於概括犯意反覆為之，為連續犯，爰依刑法第五十六條
    規定論以一罪，並加重其刑。被告所犯上開二罪間，犯意各別，構成要件互殊，
    應予分論併罰。爰審酌被告犯罪之動機、施用毒品係戕害自身健康、所生危害、
    施用期間之長短及犯後坦承犯行，態度尚稱良好等一切情狀，量處如主文所示之
    刑，並定其應執行刑，以示懲儆。
三、末查，扣案之海洛因三包（淨重三．一四公克，包裝重一．一二公克）、安非他
    命二包（含袋重十八公克），不論屬於犯人所有與否，均應依毒品危害防制條例
    第十八條第一項前段規定諭知沒收銷燬之；另扣案之吸食器一支，非為被告所有
    ，業據被告供承在卷，爰不為沒收之諭知，併此敘明。
據上論斷，應依刑事訴訟法第二百九十九條第一項前段，毒品危害防制條例第十條第
一項、第二項、第十八條第一項前段、第二十條第三項、刑法十一條前段、第五十六
條、第五十一條第五款，判決如主文。
中      華      民      國      九十      年      七      月    三十    日
                                台灣台中地方法院刑事第二庭
                                    法  官  劉  麗  瑛
右正本證明與原本無異。
如不服本判決，應於送達後十日內向本院提出上訴狀（須附繕本），上訴於台灣高等
法院台中分院。
                                    書記官
中      華      民      國      九十      年      七      月    三十一  日
附錄論罪科刑法條
毒品危害防制條例第十條第一項、第二項
施用第一級毒品者，處六月以上五年以下有期徒刑。
施用第二級毒品者，處三年以下有期徒刑。


司法院資訊處製作；財團法人民間司法改革基金會備份。
